臺灣高雄地方法院刑事判決　　　　　　　　　　　　九十三年度訴字第一九三二號
　　公　訴　人　臺灣高雄地方法院檢察署檢察官
　　被　　　告　甲○○
右列被告因違反毒品危害防制條例案件，經檢察官提起公訴（九十三年度毒偵字一五
一四號）及移請併辦（九十三年度毒偵字第四四五七號），被告就被訴事實為有罪之
陳述，經本院合議庭裁定由受命法官獨任進行簡式審判程序，本院判決如左：
    主  文
甲○○連續施用第一級毒品，處有期徒刑玖月。扣案之第一級毒品海洛因柒包（合計
驗後淨重零點陸貳公克、含沾有海洛因而無法剝離之包裝袋柒個），及沾有海洛因而
無法剝離之吸管肆支、夾鏈帶肆個，均沒收銷燬。
    事實及理由
一、甲○○曾於民國九十二年間因施用毒品案件，經台灣高雄少年法院於九十二年五
    月九日以九十二年度少調字第五八一號裁定送觀察、勒戒後，認無繼續施用毒品
    傾向，而於九十二年六月五日自台灣高雄少年觀察勒戒所執行完畢釋放，嗣經台
    灣高雄少年法院於九十二年六月二十七日裁定不付審理。詎甲○○仍不知悔改，
    於觀察、勒戒執行完畢釋放後五年內，復基於施用第一級毒品海洛因之概括犯意
    ，自九十三年三月二十日某時起至同年八月八日凌晨一時許止，連續在高雄市○
    ○街十一號二樓之三等處，以將海洛因置入香煙後燒烤之方式施用第一級毒品海
    洛因，平均每天施用一次，嗣分別於(一)九十三年三月二十三日十四時三十分許，
    為警在高雄市旗津區○○○路（起訴書誤載為中洲路）二九七巷三弄二十七之十
    二號二樓查獲，並扣得海洛因二包（含沾有海洛因而無法剝離之包裝袋二個，合
    計驗後淨重零點三五公克），及沾有海洛因而無法剝離之吸管二支、夾鏈帶四個
    。(二)同年八月八日五時五十分許，為警在高雄市○○街十一號二樓之三查獲，並
    扣得海洛因五包（含沾有海洛因而無法剝離之包裝袋五個，合計驗後淨重零點二
    七公克）及沾有海洛因而無法剝離之吸管二支。並分別採取其尿液實施檢驗，均
    呈現毒品嗎啡陽性反應，而查悉上情。
二、右開犯罪事實，有下列證據可資證明：
  (一)被告於本院審理時之自白。
  (二)高雄市立凱旋醫院九十三年四月八日高市凱醫檢字第０一七六四四號煙毒尿液檢
    驗成績書、九十三年八月三十日煙毒尿液檢驗成績書各一份。
  (三)法務部調查局調科壹字第二二００一六九九九號鑑定通知書、調科壹字第二二０
    ０一七九九二號鑑定通知書，九十三年高雄醫學大學九十三年八月十七日九三０
    八─一一七號檢驗報告、九三０八─一一八號檢驗報告、九十三年九月二十一日
    九三０九─二四九號檢驗報告各一份，扣案之海洛因七包（含沾有海洛因而無法
    剝離之包裝袋七個，合計驗後淨重零點六二公克）及沾有海洛因而無法剝離之吸
    管四支、夾鏈帶四個。
  (四)台灣高等法院被告全國前案紀錄表、刑案資料查註紀錄表、全國施用毒品案件紀
    錄表、受觀察勒戒人毒品及前科紀錄簡刑表各一份。
三、按海洛因係毒品危害防制條例第二條第一項所稱之第一級毒品，不得持有、施用
    ，被告持以施用，核其所為，係犯毒品危害防制條例第十條第一項之罪。其持有
    第一級毒品後進而施用，其持有毒品之低度行為，應為施用毒品之高度行為所吸
    收，不另論罪。被告先後多次施用第一級毒品犯行，時間緊接，觸犯構成要件相
    同之罪，顯係基於概括犯意為之，為連續犯，依刑法第五十六條之規定，論以一
    罪論，並加重其刑。公訴人雖僅就被告九十三年三月二十三日十四時三十分許回
    溯二十四小時內施用第一級毒品之犯行提起公訴，然被告之其餘犯罪事實與前揭
    經起訴並由本院論罪科刑部分有連續犯之裁判上一罪關係，已如前述，依審判不
    可分原則，其餘犯罪事實亦為起訴效力所及，本院自得併予審理，附此敘明。爰
    審酌被告前因違反毒品危害防制條例案件，經觀察勒戒後，仍未能徹底戒絕毒品
    ，再犯本件施用毒品罪，顯見其無戒毒悔改之意，惟念其施用毒品，乃戕害一己
    之身體健康，所為尚未害及他人，及於本院審理時坦承犯行，犯罪後態度尚可等
    一切情狀，量處如主文所示之刑。又扣案之第一級毒品海洛因七包（合計驗後淨
    重零點六二公克），為毒品危害防制條例第二條第二項之毒品（包裝袋七個均沾
    有海洛因殘渣，該殘渣已無從與包裝袋剝離），及沾有海洛因而無法剝離之吸管
    四支、夾鏈帶四個，均應依同條例第十八條第一項前段規定，宣告沒收銷燬之。
    至被告辯稱：伊係以捲煙燒烤方式施用海洛因，扣案之針筒係案外人陳芳正所有
    ，伊並未持該針筒以注射方式施用海洛因，又九十三年八月八日扣案之夾鏈帶二
    十五個，係「波仔」所有，伊並未曾使用前開夾鏈帶等語（見本院卷第八０頁至
    第八一頁），茲因查無證據證明被告曾持前開扣案之針筒施用海洛因及使用上開
    夾鏈袋，則前揭扣案之針筒二支、夾鏈帶二十五個雖經鑑定結果沾有海洛因，有
    高雄醫學大學附設中和紀念醫院九十三年九月二十一日九三０九─二四八號、九
    三０九─二四九號檢驗報告各一份附卷可稽（見本院卷第六０頁至第六一頁），
    惟與本件被告施用第一級毒品之犯行並無關聯，爰不宣告沒收銷燬，另鑑驗所耗
    損之毒品，既已費失，自無庸宣告沒收銷燬，均附此敘明。
四、依刑事訴訟法第二百九十九條第一項前段、第二百七十三條之一第一項、第三百
    十條之二、第四百五十四條，毒品危害防制條例第十條第一項、第十八條第一項
    前段，刑法第十一條、第五十六條，判決如主文。
五、如不服本判決，應自判決送達之日起十日內，向本院提出上訴狀。
本案經檢察官鄧定強到庭執行職務。
中    華    民    國      九十三    年        十     月         五      日
                                  臺灣高雄地方法院刑事第十六庭
                                        法  官  洪  能  超
右正本證明與原本無異。
                            書記官  吳  金  霞
中    華    民    國      九十三    年        十     月         五      日
附錄本案論罪科刑之法條
毒品危害防制條例第十條
施用第一級毒品者，處六月以上五年以下有期徒刑。
施用第二級毒品者，處三年以下有期徒刑。
